【裁判字號】    95,上訴,291
【裁判日期】    950425
【裁判案由】    毒品危害防制條例
【裁判全文】
臺灣高等法院刑事判決                 95年度上訴字第291號
上  訴  人  臺灣基隆地方法院檢察署檢察官
被      告  甲○○
上列上訴人因被告毒品危害防制條例案件，不服臺灣基隆地方法
院94年度訴字第840號，中華民國94年11月11日第一審判決（起
訴案號：臺灣基隆地方法院檢察署94年度毒偵字第2170號、2200
號），提起上訴，本院判決如下：
    主  文
原判決撤銷。
甲○○連續施用第一級毒品，累犯，處有期徒刑壹年貳月，扣案
之第一級毒品海洛因毛重參公克、貳點陸公克（均不含包裝袋）
、淨重零點零陸公克均沒收銷燬之，包裝前開第一級毒品海洛因
之包裝袋貳只、注射針筒貳支、藥鏟壹支均沒收；又連續施用第
二級毒品，累犯，處有期徒刑拾月，安非他命殘渣袋貳個沒收銷
燬之，藥鏟壹支沒收。應執行有期徒刑壹年拾月，扣案之第一級
毒品海洛因毛重參公克、貳點陸公克（均不含包裝袋）、淨重零
點零陸公克均沒收銷燬之，包裝前開第一級毒品海洛因之包裝袋
貳只、注射針筒貳支、藥鏟貳支均沒收、安非他命殘渣袋貳個沒
收銷燬之。
    事  實
一、甲○○前因施用毒品案件，經觀察、勒戒後，認無繼續施用
    毒品之傾向，由臺灣基隆地方法院檢察署檢察官於民國88年
    2月11日，以88年度偵字第718號、88年度偵緝字第37號為不
    起訴處分確定；再因施用毒品案件，經觀察、勒戒後，認有
    繼續施用毒品之傾向，經送強制戒治，由臺灣士林地方法院
    以88年度易字第1289號判處有期徒刑5月確定，強制戒治部
    分於91年5月11日期滿而釋放；又因施用毒品案件，經原審
    先後以89年度易字第419號及89年度訴宇第729號分別判處有
    期徒刑7月、9月確定，2罪經原審定應執行刑1年，於90年10
    月14日執行完畢。復又因施用毒品案件，經原審以91年度易
    字第262號判處有期徒刑8月確定，又另件轉讓第二級毒品案
    件，經本院判處有期徒刑8月，與上開徒刑5月經本院定應執
    行為有期徒刑1年，2案接續執行，於94年6月15日假釋，於9
    4年7月7日假釋期滿，未經撤銷假釋，其未執行之刑以已執
    行論而執行完畢。詎甲○○猶不知悔改，復基於施用第一級
    毒品海洛因之概括犯意，自94年7月起至94年11月22日18時
    止，在臺北縣瑞芳鎮烏勢巷112號住所、基隆市○○街其朋
    友住所等處，以將第一級毒品海洛因摻在香煙內一起點燃吸
    用之方式，約1天施用1次之頻率或以針筒注射之方式，連續
    施用第一級毒品海洛因多次；復另行起意，基於施用第二級
    毒品安非他命之概括犯意，自94年7月起至94年11月22日18
    時止，在同上住處，偶爾以將第二級毒品安非他命置於吸食
    器內以火燒烤產生煙霧吸用之方式，連續施用第二級毒品安
    非他命多次。嗣先後於94年8月10日19時30分許，在基隆市
    ○○○路172巷87-23號3樓為警查獲，並扣得第一級毒品海
    洛因毛重3.0公克，及其所有供施用第一級毒品海洛因用之
    包裝上開毒品之包裝袋1只、注射針筒1支；再於94年8月12
    日19時45分，在基隆市○○路31號前為警盤查查獲，並扣得
    第一級毒品海洛因毛重2.6公克，及其所有供施用第一級毒
    品海洛因所用之包裝上開毒品包裝袋1只，於94年11月16日
    13時35分，為警持搜索票，在其基隆市○○區○○街161巷
    71號4樓租屋處，查獲安非他命殘渣袋貳個及鏟海洛因藥鏟
    1支、鏟安非他命藥鏟1支；再於94年11月22日19時30分許，
    在其同址租屋處，查獲第一級毒品海洛因1包（淨重零點零
    陸公克）及注射海洛因針筒1支。
二、案經基隆市警察局第一分局及第二分局報告臺灣基隆地方法
    院檢察署檢察官偵查起訴及該署移送併辦（94年度毒偵字第
    3099號、第3156號）。
    理  由
一、訊據被告甲○○對於前揭事實坦白承認，復有法務部調查局
    95年2月7日調科壹字第320003403號鑑定通知書、台灣尖端
    先進生技醫藥股份有限公司2005/08/19號、2005/11/25號、
    2005/12/02號濫用藥物（尿液）檢驗報告、基隆市警察局第
    一分局忠二路派出所及基隆市警察局第二分局深澳坑派出所
    查獲涉嫌毒品危害防制條例毒品初步鑑驗報告單、扣案之第
    一級毒品海洛因毛重3公克、2.6公克、淨重0.06公克，包裝
    前開第一級毒品海洛因之包裝袋2只、注射針筒2支、藥鏟貳
    支、安非他命殘渣袋貳個可證，並有上開不起訴處分書、判
    決書、被告前案紀錄表、刑案資料查註紀錄表各1份在卷可
    稽，本件事證明確，被告之犯行堪以認定。
二、核被告所為，係犯毒品危害防制條例第10條第1項、第2項之
    施用第一級毒品罪及施用第二級毒品罪。其持有第一級毒品
    海洛因、第二級毒品安非他命係供施用，其持有第一、二級
    毒品之低度行為分別為施用第一、二級毒品之高度行為所吸
    收，不另論罪。其先後多次施用第一級毒品、第二級毒品之
    犯行，時間緊接，犯罪構成要件相同，顯係基於概括犯意為
    之，均為連續犯，應各論以一施用第一級毒品罪、一施用第
    二級毒品罪，並分別加重其刑。再被告所犯上開二罪，犯意
    各別，罪名互異，應予分論併罰。公訴人雖僅就被告於94年
    8月12日下午9時許為警採尿回溯96小時內某時施用第二級毒
    品安非他命部分起訴，而未就前揭犯罪事實所載其餘時點施
    用第二級毒品安非他命犯行起訴，然未起訴部分之犯罪事實
    與起訴部分，有連續犯之裁判上一罪關係，為起訴之效力所
    及，本院自應併予審究。末查被告曾受前揭犯罪事實欄所載
    有期徒刑之執行完畢，有被告全國前案紀錄表在卷可稽，其
    受有期徒刑之執行完畢後，5年以內再犯本件有期徒刑以上
    之罪，為累犯，應依法遞加重其刑。
三、原審據以論罪科刑原非無見，惟於理由內將沒收之毒品海洛
    因誤載為安非他命及就前揭94年度毒偵字第3099號、第3156
    號併案之部分未及審酌，尚有未洽，公訴人就此提起上訴，
    尚非無理由，應由本院將原判決撤銷改判，爰審酌被告前有
    多次施用毒品之前科，仍不知戒除毒品惡習而續為施用毒品
    ，惡性非輕，惟審酌所犯施用毒品之犯罪係戕害自身健康之
    行為，於他人尚不致造成損害及被告事後坦承犯行之態度等
    一切情狀，分別量處如主文所示之刑，並定其應執行刑，扣
    案之第一級毒品海洛因毛重3公克、2.6公克、安非他命殘渣
    袋2個為查獲之毒品，不問屬於犯人與否，應依毒品危害防
    制條例第18條第1項前段之規定，沒收銷燬之；另扣案之包
    裝前開第一級毒品海洛因之包裝袋2只、注射針筒2支、藥鏟
    1支，經核非專供施用毒品之器具，惟係被告所有且係供其
    施用第一級毒品海洛因所用之物，業據被告供明在卷，藥鏟
    另1支係被告所有，且係供其施用第二級毒品安非他命所用
    之物，依刑法第38條第1項第2款規定宣告沒收。
據上論斷，應依刑事訴訟法第369條第1項前段、第364條、第299
條第1項前段，毒品危害防制條例第10條第1項、第2項、第18條
第1項前段，刑法第11條前段、第56條、第47條、第51條第5款、
第38條第1項第2款判決如主文。
本案經檢察官洪泰文到庭執行職務。
中    華    民    國    95    年    4     月    25    日
                  刑事第七庭  審判長法  官  陳正雄
                                    法  官  蔡光治
                                    法  官  許宗和
以上正本證明與原本無異。
施用第一級毒品部分如不服本判決應於收受送達後十日內向本院
提出上訴書狀，其未敘述上訴之理由者並得於提起上訴後十日內
向本院補提理由書（均須按他造當事人之人數附繕本）。
其餘不得上訴。
                                    書記官  沈秀容
中    華    民    國    95    年    5     月    1     日
本案論罪科刑法條：毒品危害防制條例第10條
施用第一級毒品者，處 6 月以上 5 年以下有期徒刑。
施用第二級毒品者，處 3 年以下有期徒刑。


司法院資訊處製作；財團法人民間司法改革基金會備份。
